臺灣士林地方法院民事判決　九十年度勞小上字第三號
　　上　訴　人　皇室股份有限公司
　　法定代理人　乙○○
　　訴訟代理人　甲○○
　　被上訴人　　丙○○
右當事人間請求給付工資事件，上訴人對於中華民國九十年八月七日本院內湖簡易庭
九十年度湖勞小字第一號第一審判決提起上訴，本院判決如左：
    主  文
上訴駁回。
第二審訴訟費用由上訴人負擔。
    事實及理由
一、被上訴人主張：其於民國八十九年十月十五日受僱於上訴人擔任百貨公司專櫃銷
    售人，約定每月薪資新台幣（下同）一萬八千元（內含全勤獎金二千元），嗣被
    上訴人於九十年四月十七日離職，上訴人應給付自九十年四月一日起至同月十六
    日之薪資共九千六百元，然經被上訴人多次催討，上訴人均未置理，爰依兩造之
    僱傭契約，請求上訴人給付薪資九千六百元等語（其中三百零四元之部分，經原
    審駁回，未據被上訴人上訴聲明不服，已告確定）。並聲明駁回上訴。
二、上訴人則以：被上訴人之底薪為一萬六千元，因九十年四月份原告僅工作半月，
    故全勤獎金僅能領一千元，再扣除上訴人所代繳之勞、健保費用，被上訴人所得
    領取之薪資應為九千六百四十九元。惟被上訴人於離職後，明知上訴人已於九十
    年五月十九日函請被上訴人親至公司領取前開四月份薪資，上訴人並無不發薪之
    意，被上訴人竟基於誹謗之故意，書寫「皇室公司積欠員工薪水不發」「一九四
    號七樓之一皇室大公司積欠員工薪水不給，負責人乙○○」等不實內容文件，傳
　　真至上訴人公司及張貼於上訴人公司所設之商業大樓電梯內，使不特定人共見共
　　聞，而誹謗上訴人及負責人乙○○之商譽、名譽，上訴人雖為法人，然當法人之
　　名譽受侵害，既損其社會上之評價，則此非財產上之損害，縱非精神上損害，亦
　　應得依民法第一百九十五條第一項請求非財產上損害賠償。故上訴人自得依民法
　　十八條、一百八十四條及一百九十五條第一項之規定，請求被上訴人賠償二十萬
　　元，爰以此損害賠償額與前開薪資為抵銷等語，資為抗辯。並聲明：（一）原判
　　決不利上訴人部分廢棄；（二）右廢棄部分被上訴人在第一審之訴駁回。
三、被上訴人主張受僱於上訴人，每月底薪一萬八千元（含二千元全勤獎金），原告
    於九十年四月僅工作十六日等情，為上訴人所不爭執，故被上訴人四月份之薪資
    應為九千五百二十八元（16000x16/30+1000=9533，元以下四捨五入），另上訴
    人主張代繳勞健保費用四百六十四元，應予扣除云云，惟就代繳部分並未提出相
    關證據以實其說，惟上訴人就該數額中之二分之一即二百三十二元部分同意扣除
    ，故原告九十年四月份得領取之薪資為九千三百零一元，堪以認定。
四、上訴人另辯稱被上訴人明知上訴人並無拒不發薪之事實，竟基於誹謗之故意，傳
    真或張貼被上訴人欠薪不發之文件，而不法侵害上訴人及上訴人代表人乙○○之
    名譽云云，被上訴人固不否認有傳真或張貼前開文件之事實，惟辯稱其薪資先前
    均匯入帳戶，離職後曾請桃園縣勞工局協助催討薪資，然上訴人均未置理，嗣又
    發函要被上訴人親至公司領取，然被上訴人至公司時，上訴人又以約定時間為下
    午，而未置理，其才報警處理，其在文件中所述均為事實，僅係表達其領取薪資
    之訴求，並無侵害被上訴人名譽之意等語。經查：被上訴人主張其薪資前均由上
    訴人匯入帳戶之事實，為上訴人所不爭執，上訴人亦自承每月十日發前一月薪資
    ，而本件上訴人並未於九十年五月十日將被上訴人薪資匯入帳戶，亦為事實，上
    訴人並未舉證何以必需改由被上訴人親至公司領取之方式支給，是以被上訴人認
    上訴人欠薪不發，尚非無由。況被上訴人另於約定之九十年五月二十五日至公司
    領取薪資，上訴人僅因被上訴人應於下午而非上午前來，而未與處理，衡情自難
    免與被上訴人刁難之印象，是以被上訴人始有訴諸輿論之舉，而以本件系爭薪資
    金額未逾萬元，及係屬離職員工已屆期之薪資以觀，處理此領薪事件，顯非必要
    限時專人專責始可辦理，且以保護勞工權益及體恤勞動工作者無謂時間勞費之觀
    點，亦應儘速簡化程序，是被上訴人誤解上訴人扣押薪資不發，事發有因，故尚
    難以其訴諸輿論之舉而解為有不法侵害上訴人及其代表人乙○○之故意，而上訴
    人及其代表人乙○○告訴被上訴人妨害名譽部分，亦經台灣士林地方法院檢察署
    九十年偵字第八００三號為不起訴處分，並經台灣高等法院檢察署以九十年議字
    第三八七七號駁回上訴人及其代表人之再議而確定等情，亦據本院調閱前開案卷
    核閱無誤，益可見被上訴人並無故意侵害上訴人名譽之事實，況上訴人為法人，
    亦無精神上痛苦之非財產上損害可言，故上訴人主張以被上訴人侵害名譽之非財
    產上損害賠償二十萬元與前開薪資抵銷云云，應屬無據。
五、綜上所述，被上訴人依據僱傭契約請求上訴人給付薪資九千六百元，於九千三百
    零一元之範圍內，為有理由，是原審就上開應准許部分範圍內判命上訴人給付九
    千二百九十六元，並為假執行之宣告，核無違誤，上訴意旨，指摘原判決不當，
    求予廢棄，為無理由，應駁回其上訴。
六、據上論結，本件上訴為無理由，依民事訴訟法第四百三十六條之一第三項、第四
    百四十九條第一項，判決如主文。
中　　　華　　　民　　　國　　九十一　　年　　　三　　　月　　二十七　　日
                            臺灣士林地方法院民事第二庭
~B審判長法官　俞慧君
~B法　　　官　楊智勝
~B法　　　官　劉穎怡
右為正本係照原本作成。
本件不得上訴。
中　　　華　　　民　　　國　　九十一　　年　　　三　　　月　　二十九　　日
~B法院書記官　陳雪麗
